【裁判字號】    89,台上,5518
【裁判日期】    890915
【裁判案由】    妨害公務
【裁判全文】
最高法院刑事判決                              八十九年度台上字第五五一八號
    上訴人  台灣高等法院台中分院檢察署檢察官
    被  告  甲○○
右上訴人因被告妨害公務案件，不服台灣高等法院台中分院中華民國八十七年六月二
十六日第二審判決（八十七年度上訴字第一三一七號，起訴案號：台灣台中地方法院
檢察署八十七年度偵字第二九○號），提起上訴，本院判決如左：
    主  文
上訴駁回。
    理  由
按刑事訴訟法第三百七十七條規定，上訴於第三審法院，非以判決違背法令為理由，
不得為之。是提起第三審上訴，應以原判決違背法令為理由，係屬法定要件。如果上
訴理由狀並未依據卷內訴訟資料，具體指摘原判決不適用何種法則或如何適用不當，
或所指摘原判決違法情事，顯與法律規定得為第三審上訴理由之違法情形，不相適合
時，均應認其上訴為違背法律上之程式，予以駁回。本件原判決認被告甲○○被訴基
於毀損之故意，於民國八十六年七、八月間在彰化縣王功地區，將警方委託其保管之
因賭博案件所扣押電動賭博機具十九台予以銷燬，犯有刑法第一百三十八條之毀損公
務上掌管之物品罪嫌，係屬犯罪不能證明，因將第一審論處被告該罪刑之判決撤銷，
改判諭知無罪。檢察官不服提起第三審上訴，其上訴意旨略謂：被告於八十四年九月
間，受警方委託保管查扣之賭博機具十九台，自應盡善良管理人之保管責任，如有不
能繼續保管情形，自應告知委託保管之該管大雅分駐所，使警方另為適當之處理，詎
被告竟於八十四年十一月間，將之搬運至其友人黃文虎處寄放而未告知警方，倘有藏
匿之犯意，應成立刑法第一百三十八條之藏匿公務上掌管之物品罪，原判決未調查被
告有無此犯意，有調查未盡之違法；又被告一再供稱有告知黃文虎該批電動玩具乃警
方查扣之物，衡情黃文虎殊無任意予以燒燬之理，究竟是否已遭黃文虎燒燬﹖在何處
由何人著手實施燒燬﹖燒燬後遺留物何在﹖抑或係二人勾串將之轉售流入市面﹖自應
履勘現場確定有無燒燬痕跡方得予以採信。原審未就有無燒燬之事實詳加調查，亦有
未盡調查能事之違法云云。惟查第三審為法律審，應以第二審判決所確認之事實為基
礎，據以判斷第二審判決是否違背法令，此觀之刑事訴訟法第三百九十四條第一項前
段之規定自明。且同法第三百七十九條第十款所稱依法應於審判期日調查之證據，係
指與待證事實有重要關係，在客觀上顯具有調查必要性之證據而言，如與已調查之證
據相重複，或所證明之事項已臻明瞭，或屬無從調查之證據方法，自均欠缺其調查之
必要性，皆非屬於上開應於審判期日調查之證據範圍。又刑法第一百三十八條之藏匿
公務上掌管之物品罪，須有故意隱避藏匿，使難以發現之行為為要件，倘僅係掌管上
之疏誤所致，欠缺故意藏匿之犯罪決意，自不得論以該罪責。原判決已依證人黃文虎
之證言，卷附之保管切結書、警局受理刑事案件報案單等證據資料，採納被告之辯解
，確認被告因賭博案件，於八十四年九月二十六日經警查獲，同日固出具切結書負責
保管為警扣押之賭博機具十九台，嗣上開機具內之Ｉ、Ｃ板於八十四年十一月三日遭
竊報警，僅剩外殼，復因原保管存放地點租期將屆，被告方將機具外殼搬至台中市○
○○○街友人黃文虎住處寄放，至八十六年七、八月間，黃文虎因父喪欲清除其住處
辦理喪事，又無被告連絡電話，乃自行由其家人搬至彰化王功鄉下燒燬，被告事前未
獲告知等情。顯已認明被告非但無毀棄、損壞之故意，復無隱匿之犯意。自不能僅因
被告未將無法繼續保管情事告知委託保管之大雅分駐所，即認被告有故意予以藏匿之
犯意。再證人黃文虎於第一審審理中，業已具結供證伊於八十六年七、八月父喪期間
，未告知被告而逕行予以清除燒燬該批機具外殼等情明確，則既已燒成灰燼，且早因
事過境遷，顯無上訴意旨所謂燒燬後遺留物何在之可言，復無責由原審履勘現場調查
所謂燒燬痕跡之必要，而上訴意旨所稱被告與黃文虎是否勾串將之轉售流入市面，更
屬無從調查之證據方法，況卷內並無任何二人涉嫌勾串將之轉售流入市面之證據資料
。原審未為上開無益之調查，自不容任意指為違背法令。是上訴意旨，並未依據卷內
之證據資料，具體表明原判決如何違背法令，而其所指摘者，又顯與法定得為第三審
上訴理由之違背法令情形不相適合，為違背法律上之程式，應予駁回。
據上論結，應依刑事訴訟法第三百九十五條前段，判決如主文。
中      華      民      國    八十九    年      九      月     十五     日
                              最高法院刑事第一庭
                                  審判長法官  施  文  仁
                                        法官  張  淳  淙
                                        法官  林  永  茂
                                        法官  蕭  仰  歸
                                        法官  林  秀  夫
      右正本證明與原本無異
                                              書  記  官
中      華      民      國    八十九    年      九      月    二十一    日


司法院資訊處製作；財團法人民間司法改革基金會備份。
